【裁判字號】    97,簡上,1077
【裁判日期】    980227
【裁判案由】    傷害等
【裁判全文】
臺灣高雄地方法院刑事判決            97年度簡上字第1077號
上  訴  人  臺灣高雄地方法院檢察署檢察官
上  訴  人
即  被  告  甲○○
上列上訴人因被告傷害等案件，不服本院高雄簡易庭民國97年10
月31日97年度審簡字第4348號第一審刑事簡易判決（聲請簡易判
決處刑案號：97年度偵字第18378 號），提起上訴，本院管轄之
第二審合議庭判決如下：
    主  文
上訴駁回。
    事  實
一、甲○○與丙○○為同事關係，甲○○於民國97年5 月5 日因
    2 碗冰品之細故，於當日下午2 時38分至丙○○工作之高雄
    市前鎮區○○○路539 號家具店內，基於公然侮辱之犯意，
    在上開不特定多數人得共見共聞之處所內，公然以「幹你娘
    老雞歪」（閩南語）之詞侮辱丙○○，足以貶損其人格。因
    氣憤難平，旋另行起傷害之犯意，以雙手猛力推向丙○○身
    體，致丙○○往後翻倒撞到後方書櫃後跌倒在地，而受有左
    手臂5 乘3 公分瘀青、背部5 乘5 公分瘀傷紅腫及頸痛等傷
    害。
二、案經丙○○訴由臺灣高雄地方法院檢察署檢察官偵查後聲請
    簡易判決處刑。
    理  由
壹、證據能力部分：
    按被告以外之人於審判外之言詞或書面陳述，除法律有規定
    者外，不得作為證據。又被告以外之人於審判外之陳述，雖
    不符前4 條之規定，而經當事人於審判程序同意作為證據，
    法院審酌該言詞陳述或書面陳述作成時之情況，認為適當者
    ，亦得為證據，刑事訴訟法第159 條第1 項、第159 條之5
    第1 項分別定有明文。查本案認定事實所引用之卷證資料，
    除原已符同法第159 條之1 至第159 條之4 規定、及法律另
    有規定等傳聞法則例外規定，而得作為證據外，其餘卷證資
    料，並無證據證明係公務員違背法定程序所取得，檢察官及
    被告於審判程序中復均同意作為認定本件犯罪事實之證據，
    且本院審酌前揭陳述作成時之情況，並無違法取證之瑕疵，
    亦認以之作為證據為適當，是本件有關被告以外之人於審判
    外之言詞或書面陳述等供述證據，依前揭法條意旨，自均得
    為證據。
貳、實體部分：
一、訊據上訴人即被告固坦認於前揭時、地有出手推告訴人丙○
    ○致其受有前揭傷害，惟矢口否認有上開公然侮辱及傷害之
    犯行，辯稱：其未辱罵告訴人，亦非故意傷害告訴人，因告
    訴人刻意走近被告，其始出於正當防衛輕推告訴人云云。經
    查：
  (一)公然侮辱部分：
    被告於前揭時、地，對告訴人以「幹你娘老雞歪」（閩南語
    ）之詞辱罵告訴人等情，業據告訴人於本院審理時指訴綦詳
    （見本院卷第60頁），核與證人方秀如於偵查中之證述相符
    （見97年度他字第3550號卷第22頁），且證人乙○○於本院
    審理時證稱：印象中記得被告罵得很難聽等語（見本院卷第
    55頁），足見被告於前揭時、地確有辱罵「幹你娘老雞歪」
    等語。再經本院當庭勘驗現場錄影光碟，勘驗結果為：「下
    午2 點38分33秒，證人乙○○站在畫面左下角，被告面對告
    訴人，方秀如站在告訴人後面2 、3 公尺處，另1 名女子在
    畫面外。」等語，有勘驗筆錄1 份在卷可稽（見本院卷第54
    頁），可見現場另2 位女子係站立於他處，而被告本人係面
    對告訴人站立，再參以本件係因被告質疑告訴人將被告之冰
    品給不認識之工人吃而生糾紛，足徵被告辱罵前揭詞語自係
    針對告訴人所為，而非向他人所為。而酌以該「幹你娘老雞
    歪」係屬粗鄙、輕視之穢詞，自足貶損告訴人人格。且前揭
    處所係家具店一節，為被告所不爭執，則家具店係供一般不
    特定人出入選購家具之公開場所，是被告於該處所侮辱告訴
    人，自成立公然侮辱無疑。綜上，被告之公然侮辱犯行，堪
    以認定。
  (二)傷害部分：
    被告於前揭時、地，雙手猛力推向告訴人身體，致告訴人往
    後翻倒撞到後方書櫃後跌倒在地，而受有左手臂5 乘3 公分
    瘀青、背部5 乘5 公分瘀傷紅腫及頸痛等傷害一節，業據告
    訴人於本院審理時指訴綦詳（見本院卷第60頁），核與證人
    方秀如於偵查中、乙○○於本院審理時之證述相符（見97年
    度他字第3550號卷第22頁、本院卷第55頁），被告亦於本院
    審理時坦承有推告訴人致傷等情（見本院卷第58頁）。此外
    ，並有現場監視器翻拍畫面11張、高雄市立聯合醫院驗傷診
    斷書1 張、監視器錄影光碟1 片在卷可稽，足見被告確於前
    揭時、地雙手推向告訴人身體，致告訴人受有前揭傷害之傷
    害行為。又本院當庭勘驗現場錄影光碟，勘驗結果為：「被
    告在下午2 點38分走入店內，繞店內一圈，約38分20秒左右
    ，在店內走一圈後開始念念有詞，並走近告訴人，被告唸唸
    有詞，之後走至告訴人面前，雙手推告訴人之身體，告訴人
    往後翻倒撞到書櫃後跌倒在地，其餘同事過來阻止被告並察
    看告訴人，被告仍唸唸有詞」等語，有勘驗筆錄1 份在卷可
    稽（見本院卷第51頁），足見本件係被告走近告訴人，而非
    告訴人走向被告，且依當時之客觀狀況，被告亦無遭受不法
    侵害之防衛情狀，被告前揭所辯顯係子虛。再酌以告訴人為
    被告出手推打後，旋往後翻倒撞到書櫃後跌倒在地，顯見被
    告斯時出手力道之猛烈，則其有傷害人之身體故意甚明，顯
    非出於防衛故意，自無刑法上正當防衛之適用。是被告出手
    推告訴人之舉，主觀上自出於傷害故意無訛。至被告雖於本
    院審理時請求與證人方秀如對質，待證事實為證人方秀如意
    圖破壞其冰品，自始至終均為該證人自導自演，惟酌以被告
    請求本院調查之待證事實與被告所涉本件犯罪事實無涉，且
    本案事證明確，已無再予調查之必要，附此敘明。
  (三)綜上，本件事證已臻明確，被告之公然侮辱、傷害犯行洵堪
    認定，應予依法論科。
二、核被告所為，分別係犯刑法第309 條第1 項公然侮辱罪及同
    法第277 條第1 項普通傷害罪。又被告所為之公然侮辱與傷
    害犯行間，犯意各別、行為互殊，應予分論併罰。原審因而
    適用刑法第277 條第1 項、第309 條第1 項、第41條第1 項
    前段，刑法施行法第1 條之1 條第1 項、第2 項前段等規定
    ，並審酌被告無犯罪經科刑之素行、告訴人所受之傷害、被
    告犯後之態度等一切情狀，就公然侮辱犯行，量處被告拘役
    30日，就傷害犯行，量處被告有期徒刑2 月，並各諭知易科
    罰金之折算標準。本院復酌以被告僅因細故即輕率惡言相向
    ，又被告基此徒手毆打他人，無視社會法秩序之規範，且犯
    後未能坦承犯行，亦未與告訴人達成和解，惟被告並無前科
    ，素行尚稱良好，原審量處前述之科刑，已足達儆懲之效，
    認事用法均妥適，量刑亦未逾越法定刑的範圍，是被告提起
    上訴猶製新詞否認犯行，檢察官則以被告未與告訴人和解，
    犯後態度不良，原審量刑過輕為由，提起上訴，均無理由，
    應予駁回。
據上論斷，應依刑事訴訟法第455 條之1 第1 項、第3 項、第36
8條、第364 條，判決如主文。
本案經檢察官丁○○到庭執行職務。
中    華    民    國    98    年    2     月    27    日
                  刑事第十五庭  審判長法  官   鄭詠仁
                                      法  官   方錦源
                                      法  官   謝枚霏
上列正本證明與原本無異。
本件不得上訴。
中    華    民    國    98    年    2     月    27    日
                                      書記官   楊馥如
附錄本判決論罪科刑法條：
刑法第277 條第1 項
傷害人之身體或健康者，處 3 年以下有期徒刑、拘役或 1 千元
以下罰金。
刑法第309 條第1 項
（公然侮辱罪）
公然侮辱人者，處拘役或 3 百元以下罰金。


司法院資訊處製作；財團法人民間司法改革基金會備份。
